

Adres Jana Nowaka Jeziorańskiego 03-984 Warszawa

# Kontakt +48 794 074 750 mak.kozachuk@gmail.com

Data urodzenia 12.01.1995

## **PROFIL ZAWODOWY**

Od 2008 roku zainteresowałem się informatyką, w 2010 roku zacząłem uczyć się technologii WEB. Od 2012 do 2015 r. Pracowałem nad własnymi projektami oraz jako freelancer (HTML / CSS / JS) głównie na popularnych CMS. Pod koniec 2019 roku zdecydowałem się rozwijać w programowaniu. Aktualnie realizuję projekty oparte na Spring Boot.

#### WYKSZTAŁCENIE

2015 - 2017

#### Akademia Finansów i Biznesu VISTULA

Studia magisterskie (dyplom z wyróżnieniem) Kierunek: Ekonomia Specjalizacja: Ekonomia Międzynarodowa

2012 - 2015

#### Akademia Finansów i Biznesu VISTULA

Studia licencjackie Kierunek: Ekonomia Specjalizacja: Biznes Międzynarodowy

#### **TECHNOLOGIE**

- Java 1.8
- Spring (Boot, MVC, Data, Security)
- Thymeleaf
- Hibernate
- MySQL
- HTML5
- CSS3
- Git
- Maven
- JUnit4

# **UMIEJĘTNOŚCI**

- ✓ Realizuję postawione zadania i osiągam wyznaczone cele
- Umiejętność planowania i analitycznego myślenia
- 🗸 Świadomość biznesu
- ✓ Rozwiązywanie problemów
- ✓ Umiejętność pracy w zespole

# MAKSYM KOZACHUK

http://github.com/mkozachuk



http://devodds.pl

# **PROJEKTY**

#### • Dream holidays

Web aplikacja do planowania wakacji oparta na Spring Boot. W której użytkownik może założyć własne konto, wprowadzić szczegóły wakacji, śledzić postęp czasowy/finansowy do realizacji wakacji. Na stronie również wyświetlane zdjęcia wybranego miejsca, prognoza pogody oraz interesujące miejsca w pobliżu. **Technologie:** SpringBoot, Spring MVC, SpingData, SpingSecurity, Hibernate, MysQL, Thymeleaf, js, HTML, CSS, Maven, OpenWetherMap Api, GoogleCustomSearch API, Heroku

## Automatyzacja procesu pośrednictwa bezpiecznego przeprowadzenia transakcji

Aplikacja występująca w roli pośrednika między sprzedawcą a kupującym dedykowana dla messengera Telegram. Pomaga w bezpiecznym przeprowadzeniu transakcji dzięki przechowywaniu środków na swoim koncie do momentu finalizacji transakcji. Automatycznie wysyła środki do sprzedawcy po akceptacji kupującego w przeciwnym wypadku, wysyła wiadomość do moderatora. **Technologie:** Spring Boot, Spring MVC, SpringData, SpringMail Server, Hibernate, MySQL, QIWI Bank API, Blockchain.info API, Telegram API, Telegram Bot API, Maven, Heroku

#### • CC Number Validator/Generator

Aplikacja implementująca algorytm Luhna. Stworzona do sprawdzania i generowania testowych numerów kart bankowych, dzięki regex potrafi sprawdzić lub wygenerować odpowiedni rodzaj karty Visa/Mastercard etc.

#### • Automated Sales Bot

Aplikacja do prowadzenia automatycznej sprzedaży, przyjmująca w formie płatności Bitcoin. Napisana dla messengera Telegram przy wykorzystaniu TelegramAPI, TelegramBotsAPI, Blockchain.info API z deploy na Heroku.

#### ParserApp

Aplikacja oparta o Selenium Webdriver do parsingu poszczególnych elementów stron www i zapisywania treści do .xls poprzez Apache POI.

#### **ATUTY**

- ✓ Determinacja do rozwoju i samokształcenia
- ✓ Szybkie przyswajanie zdobytej wiedzy
- ✓ Proaktywność
- ✓ Pozytywne nastawienie do pracy

# ZNAJOMOŚĆ JĘZYKÓW

Angielski - B1/B2

Polski - C1

Ukraiński - C2

Rosyjski - C2

#### **KURSY I CERTYFIKATY**

- Kurs CodeGym
  - Java Core
  - Java Collections
  - Java Multithreading
- Akademia Kodu "Podstawy Java"
- Certyfikat Google "Kurs Marketingu internetowego"

### ZAINTERESOWANIA







Rozwój osobsty

Tworzenie własnych projektów

Druk 3D

# **DOŚWIADCZENIE**

10.2019 - obecnie

Amrest Sp. z o.o.

Product Manager

Zarządzanie zespołem 20 osób

- Zarządzam kategorią produktu w celu zapewnienia najlepszej jakości produktu optymalnym kosztem.
- Kontroluję oraz optymalizuję koszty sprzedaży
- Wdrażam i egzekwuję inicjatywy oraz projekty brandowe związane z w prowadzeniem nowych produktów.

07.2018 - 10.2019

#### Amrest Sp. z o.o.

General Manager

- Budowanie światowej klasy managerów i załogi restauracji poprzez rekrutację, trening oraz ich rozwói.
- Odpowiedzialność za finansowe wyniki restauracji
  Sales, Cash Flow, AOP
- Zapewnienie wysokiego wzrostu sprzedaży z wysokim wskaźnikiem LSM oraz wdrażanie nowych produktów z sukcesem.
- Dbanie o wysoki poziom gościnności ze wskaźnikiem 100% satysfakcji klienta
- Wdrażanie i egzekwowanie inicjatyw oraz projektów brandowych.
- Zapewnienie doskonałości operacyjnej Restauracji zachowując równowagę pomiędzy jakością a kosztami.

03.2018 - 08.2018

#### Amrest Sp. z o.o.

Product Manager

- Zarządzanie kategorią produktu w celu zapewnienia najlepszej jakości produktu optymalnym kosztem.
- Zarządzanie kategorią Facility w celu zapewnienia funkcjonalności w restauracji i utrzymania kosztów półzmiennych na optymalnym poziomie.

05.2015 - 03.2019

#### Akademickie Inkubatory Przedsiębiorczości

Prowadzenie własnego projektu w branży e-commerce www.fosand.com

- Administrowanie oraz doskonalenie funkcjonalności sklepu internetowego
- Przygotowanie, analiza oraz udoskonalenie strategii komunikacji marki
- Przygotowanie oraz realizacja strategii marketingowych

10.2012 - 05.2015

#### Freelance

- Tworzenie i obsługiwanie stron internetowych
- HTML, CSS, JS(jQuery), MySQL
- CMS: Wordpress, Joomla, OpenCart, PrestaShop